【裁判字號】    97,易,482
【裁判日期】    971231
【裁判案由】    竊盜等
【裁判全文】
臺灣新竹地方法院刑事判決               97年度易字第482號
公  訴  人  臺灣新竹地方法院檢察署檢察官
被      告  丁○○
上列被告因竊盜等案件，經檢察官提起公訴（97年度偵字第1377
號、第1378號），本院改依簡式審判程序，並判決如下：
    主  文
丁○○收受贓物，累犯，處有期徒刑參月；又犯竊盜罪，累犯，
處有期徒刑肆月；又犯變造特種文書罪，累犯，處有期徒刑參月
。應執行有期徒刑玖月。
    事  實
一、丁○○前於民國94年間因違反毒品危害防制條例案件，經本
    院以94年度易字第 593號判決判處有期徒刑10月確定；又因
    傷害案件，經本院以94年度竹東簡字第 124號判決判處有期
    徒刑 3月確定；又於95年間因違反毒品危害防制條例案件，
    經本院以95年度易字第473判決判處有期徒刑6月確定，復因
    減刑條例減為有期徒刑3 月確定，上開各罪經接續執行，於
    96 年7月16日執行完畢。
二、詎仍不知悔改，於96年12月間不詳時點，明知真實姓名年籍
    不詳成年男子所交付之車號RPQ －601 號輕型機車係來路不
    明之贓物，竟基於收受贓物之故意而收受之，嗣於同年月中
    旬不詳時點，以自備之鑰匙（未扣案）發動並騎乘前開機車
    後，停放在新竹縣尖石鄉嘉樂村92號下方大排水溝旁。
三、又於97年1月4日某時許，在新竹縣竹東鎮署立竹東醫院急診
    室前停車場，見車號N3Z－638號重型機車之鑰匙插在車上且
    無人看管，竟基於意圖為自己不法所有之竊盜故意，即以上
    開機車上鑰匙發動後竊取之，得手後供己騎乘。嗣丁○○於
    97 年1月14日凌晨，騎乘上開機車強擄陳怡如至其位於新竹
    縣橫山鄉○○村○○路○ 段110 號住處後（涉嫌妨害自由部
    分，由檢察官另行提起公訴），於同日上午8 時許騎乘前揭
    機車，載陳怡如至新竹縣尖石鄉嘉樂村3 鄰93號不知情之羅
    正雄住處，而基於變造特種文書之故意，以黑色膠袋將原懸
    掛之N3Z －638 號車牌上阿拉伯數字3 ，偽貼成阿拉伯數字
    8 而予以變造，足以生損害於公路監理機關對於車牌管理之
    正確性。嗣陳怡如趁機向警方求助，丁○○於同日上午11時
    許為警逮捕，而循線查獲上情。
四、案經新竹縣警察局橫山分局報請臺灣新竹地方法院檢察署檢
    察官偵查起訴。
    理  由
一、本件被告丁○○所犯上述竊盜、收受贓物、變造特種文書等
    罪，均非死刑、無期徒刑、最輕本刑為 3年以上有期徒刑之
    罪，或高等法院管轄第一審之案件，被告於本院準備程序進
    行中，就被訴事實為有罪之陳述，經本院認合於刑事訴訟法
    第273條之1第 1項之規定，裁定進行簡式審判程序，合先敘
    明。
二、認定犯罪事實所憑之證據及理由：
（一）被告丁○○於警詢及偵查中、本院準備程序、簡式審理程
      序訊問時，均坦承上述犯行。
（二）被害人甲○○於警詢時之指述，贓物認領保管單、N3Z－
      638號重型機車車籍查詢－基本資料詳細畫面、新竹縣政
      府警察局車輛尋獲電腦輸入單各1件。
（三）被害人乙○○於警詢時之指述，贓物認領保管單、新竹縣
      政府警察局車輛尋獲電腦輸入單各1件。
（四）證人羅正雄於警詢時之證述，丙○、羅陽、羅傑分別於警
      詢、檢察官訊問時之證述。
（五）RPQ－601號輕型機車查獲現場照片 4幀、經變造之N3Z－6
      38號重型機車車牌照片 8幀、警員葉長生製作之偵查報告
      及警員劉約忠製作之偵查報告各1件。
（六）綜上所述，足認被告之自白與事實相符，可以採信。本件
      事證明確，被告犯行堪以認定。
三、論罪科刑之理由：
（一）核被告所為，係犯刑法第349條第 1項收受贓物罪、第320
      條第1項之普通竊盜罪、第212條變造特種文書罪。
（二）被告所犯上開 3罪間，犯意各別，犯罪手法不同，應予分
      論併罰。
（三）被告於94年間因違反毒品危害防制條例案件，經本院以94
      年度易字第 593號判決判處有期徒刑10月確定；又因傷害
      案件，經本院以94年度竹東簡字第 124號判決判處有期徒
      刑 3月確定；又於95年間因違反毒品危害防制條例案件，
      經本院以95年度易字第473判決判處有期徒刑6月確定，復
      因減刑條例減為有期徒刑3 月確定，上開各罪經接續執行
      ，於96年7 月16日執行完畢等情，有臺灣高等法院被告前
      案紀錄表1 件在卷可參，其於受徒刑執行完畢後，5 年以
      內故意再犯有期徒刑以上之罪，為累犯，均應依法加重其
      刑。
（四）爰審酌被告素行不佳，正值青壯，不知以己力賺取財物，
      竟任意竊取他人財物或收受贓物，且未免遭查緝之用，進
      而變造車牌號碼，顯見其法治觀念薄弱，暨其犯罪之動機
      、目的、手段，所生危害、財物之價值、犯後坦承犯行、
      態度良好等一切情狀，分別量處如主文所示之刑，並定其
      應執行之刑，以示懲儆。
（五）至被告所有供犯罪事實欄二、所示犯罪之鑰匙 1支，既非
      違禁物、且未扣案，為免將來執行困難，爰不予宣告沒收
      。
四、適用法律：
（一）刑事訴訟法第273條之1第1項、第299條第1項前段。
（二）刑法第349條第1項、第320條第1項、第212條、第47條第1
      項、第51條第5款。
（三）刑法施行法第1條之1。
本案經檢察官陳麗芬到庭執行職務。
中    華    民    國    97    年    12    月    31    日
                      刑事第六庭  法  官   魏瑞紅
以上正本證明與原本無異。
如不服本判決應於收受本判決後10日內向本院提出上訴書狀，上
訴書狀應敘述具體理由。上訴書狀未敘述上訴理由者，應於上訴
期間屆滿後20日內補提理由書狀於本院 (均須按他造當事人之人
數附繕本 )「切勿逕送上級法院」。
中    華    民    國    97    年    12    月    31    日
                                  書記官   吳月華
附錄本院論罪科刑法條：
刑法第320條第1項
意圖為自己或第三人不法之所有，而竊取他人之動產者，為竊盜
罪，處5年以下有期徒刑、拘役或5百元以下罰金。
刑法第349條第1項
收受贓物者，處3年以下有期徒刑、拘役或5百元以下罰金。
刑法第212條
偽造、變造護照、旅券、免許證、特許證及關於品行、能力、服
務或其他相類之證書、介紹書，足以生損害於公眾或他人者，處
1年以下有期徒刑、拘役或3百元以下罰金。


司法院資訊處製作；財團法人民間司法改革基金會備份。
